臺灣士林地方法院民事裁定
111年度重訴字第413號
原      告  張建興  
訴訟代理人  郭睦萱律師
複代理人    張郁姝律師
被      告  財政部國有財產署
法定代理人  曾國基  
上列當事人間請求塗銷土地所有權登記等事件，本院裁定如下：
    
    主  文
本件應合併於本院111年度重訴字第266號確認土地所有權存在事
件行言詞辯論。
    理  由
一、分別提起之數宗訴訟，其訴訟標的相牽連或得以一訴主張者
    ，法院得命合併辯論，民事訴訟法第205條第1項定有明文。
    又按訴訟標的相牽連者，係指分別提起之數宗訴訟，其訴訟
    標的法律關係或訴訟標的物，在內容上或發生原因上，有法
    律上或事實上共通性者而言（見呂太郎，民事訴訟法，2022
    年增修四版，第348頁）。
二、查本件原告起訴，係主張附表所示土地於日據時代流失前，
    為訴外人陳番王所有（權利範圍二分之一），嗣浮覆後重編
    為附表所示土地，其為陳番王之繼承人，浮覆後陳番王繼承
    人就附表所示土地之繼承權當然回復，爰請求確認附表所示
    土地（權利範圍二分之一）為本件原告及陳番王其他繼承人
    公同共有，並依民法第828條第2項準用同法第821條、同法
    第767條第1項、土地法第12條第2項規定，請求被告塗銷就
    附表所示土地所為之所有權登記等語。本院111年度重訴字
    第266號確認土地所有權存在事件（下稱前案）之原告為陳
    平國、陳秀雯，雖與本件原告並非同一，但其等同係以財政
    部國有財產署為被告，主張自己為陳番王之繼承人，請求確
    認其等與其他繼承人對於附表所示土地之所有權（權利範圍
    二分之一）存在，並依民法第828條第2項準用同法第821條
    、同法第767條第1項中段規定，請求被告塗銷就系爭土地所
    為之所有權登記。則本件與前案之訴訟標的具有事實上及法
    律上之共通性，且兩案證據共通，得以互相援用，本件兩造
    當事人復均同意本件與前案合併辯論（見本院卷第274至276
    頁），爰依首開規定，命本件合併於前案行言詞辯論。
三、爰裁定如主文。 
中　　華　　民　　國　　111 　年　　11　　月　　8 　　日
                  民事第三庭法  官  江哲瑋
編號 現行地號 1 臺北市○○區○○段○○段000地號土地 2 臺北市○○區○○段○○段000地號土地 3 臺北市○○區○○段○○段000地號土地 4 臺北市○○區○○段○○段000地號土地 5 臺北市○○區○○段○○段000地號土地 6 臺北市○○區○○段○○段000地號土地 7 臺北市○○區○○段○○段000地號土地 8 臺北市○○區○○段○○段000地號土地 9 臺北市○○區○○段○○段000地號土地 10 臺北市○○區○○段○○段000地號土地 11 臺北市○○區○○段○○段000地號土地 12 臺北市○○區○○段○○段000地號土地 

以上正本係照原本作成。
本裁定不得抗告。
中　　華　　民　　國　　111 　年　　11　　月　　8 　　日
                            書記官  張祐誠